【裁判字號】    90,訴,27
【裁判日期】    901115
【裁判案由】    強盜等
【裁判全文】
臺灣澎湖地方法院刑事判決                              九十年度訴字第二七號
    公  訴  人  臺灣澎湖地方法院檢察署檢察官
    被      告  己○○
    指定辯護人  本院公設辯護人  丁○○
右列被告因準強盜等案件，經檢察官提起公訴（九十年度偵字第二四四、二七三、二
九０號），暨移送併辦（九十年度偵字第三六五號、第三九八號、臺灣高雄地方法院
檢察署九十年度偵字第九七七四號）本院判決如左：
    主  文
己○○連續竊盜，處有期徒刑壹年拾月。又竊盜，因防護贓物，而當場施以強暴，處
有期徒刑肆年。又連續於公務員依法執行職務時，當場侮辱，處有期徒刑肆月。應執
行有期徒刑陸年。
    事  實
一、己○○前因違反懲治盜匪條例案件，經臺灣臺南地方法院判處有期徒刑八年，嗣
    於民國八十九年間，經法院裁定假釋並交付保護管束中。詎仍不知悔改，基於意
    圖自己不法所有之概括犯意，有下列行為：
（一）於九十年四月二十一日中午十二時許，見澎湖縣馬公市東文里五十九之十七號
      之大門未上鎖，即啟門入室，進入該處三樓、葉耀國所居住之房間內（侵入住
      宅部分未據告訴），竊得丙○○所有，置於長褲口袋內之皮包（內有新臺幣（
      下同）三百元、汽機車駕駛執照、建國日報記者證、全民健康保險卡、提款卡
      三張及行動電話記憶卡三張等物）、摩托羅拉牌八０八八型之行動電話手機一
      支。
（二）於九十年五月十七日上午九時許，至甲○○位於湖西鄉林投村一０六之一號住
      處，佯稱其可以氣功為甲○○治病，甲○○信以為真，即脫去身上衣物。其即
      趁甲○○不注意之際，竊取置於甲○○長褲口袋內之一萬八千零五十元。
（三）於九十年五月十九日上午八時十分許，至位於高雄市前金區○○○路八十八號
      「TALKING PUB」，趁該處員工乙○○不注意之際，竊取乙○○所有、易利信
      牌之行動電話一支。
（四）於九十年五月二十三日下午三時許，至庚○○○所經營、位於澎湖縣馬公市○○路二十號之「白光理髮店」，趁蔡李碧連不注意之際，竊取庚○○○置於皮
      包內之四千七百元，及摩托羅拉牌行動電話一支。
二、其於九十年五月十七日下午五時許，至澎湖縣馬公航空站計程車排班處，見計程
    車司機戊○○手腕戴有重約一兩九錢一分九厘之金手鍊一條，即以借看為由，乘
    戊○○不備之際，強行取走戊○○手腕上之金手鍊。後戊○○以該金手鍊係女兒
    所贈，央求己○○返還，己○○即坐入戊○○所駕駛之計程車內，佯稱搭載其至
    馬公市住處即返還金手鍊，戊○○為求己○○返還金手鍊不疑有他，即駕車載同
    己○○前往。未料抵達馬公市區後，己○○不但未將金手鍊返還戊○○，竟於戊○○欲取回金手鍊時，在計程車上與戊○○拉扯，而當場對戊○○施以強暴，嗣
    己○○取得金手鍊後，即打開車門離去，並不慎留下其身份證於計程車上。嗣後
    ，己○○即將上開金手鍊，持往位於澎湖縣馬公市○○街「金懿美銀樓」變賣，
    得款九千餘元，並換得兩只金戒指；己○○隨即又指使不知情之不詳成年男子，
    持上開金戒指二只，前往澎湖縣馬公市○○路九十八之四號「天富當鋪」典當，
    得款五千元。己○○隨即將所得款項予以花用。
三、其又於同年六月一日下午二時許，於澎湖縣警察局刑警隊第二組組長歐野熊、偵
    查員鄭進信、劉進東及蔡鴻斌等人持臺灣澎湖地方法院檢察署檢察官簽發之拘票
    ，至澎湖縣馬公市○○路縣府新村十五號己○○住處，依法執行拘提職務時，基
    於侮辱執行職務之公務員之概括犯意，當場以臺語「幹你娘、駛你娘」等語侮辱
    上開依法執行職務之公務員，其復在上開員警將之解送至臺灣澎湖地方法院檢察
    署候訊室等候偵訊時，以「幹你娘、駛你娘」等語，侮辱在場執行職務之法警林
    松根、張再興及澎湖縣警察局刑警隊上開偵查員等人。
四、案經澎湖縣警察局、澎湖縣警察局馬公分局報請臺灣澎湖地方法院檢察署檢察官
    偵查起訴、臺灣澎湖地方法院檢察署檢察官自動檢舉簽分偵查起訴，暨臺灣高雄
    地方法院檢察署檢察官、臺灣澎湖地方法院檢察署檢察官移送併辦。
    理  由
一、右揭犯罪事實，業據被告己○○坦承不諱，核與被害人丙○○、甲○○、庚○○○、乙○○、戊○○、劉進東、鄭進信、林松根等人所述之情節相符。此外，並
    有被告之身份證、「金懿美銀樓」之舊金飾品購入翻造登記表、翻造金戒指形狀
    圖、計算書、天富當鋪當票、上開被害人出具之贓物領據等物附卷足稽。本案事
    證明確，被告犯行堪予認定。
二、按刑法第三百二十九條之準強盜罪，乃介於強盜罪與竊盜、搶奪罪間之一種處斷
 上之強盜罪，其所稱「強暴、脅迫」，只須行為人有此行為即足，不以使人達於
    不能抗拒為必要，此有最高法院七十四年度台上字第三二二五號、七十九年度台
    上字第五○○號、八十六年度台上字第三六○三號判決意旨可資參照。核被告己○○如犯罪事實欄一所為，係犯刑法第三百二十條第一項之竊盜罪；其如犯罪事
    實欄二所為，係犯刑法第三百二十九條、以第三百二十八條第一項強盜論之準強
    盜罪；其如犯罪事實欄三所為，係犯刑法第一百四十條第一項之侮辱執行職務之
    公務員罪。再被告如犯罪事實欄一所示之編號（二）、（三）、（四）之竊盜犯
    行，雖未於起訴書所論及，惟上開事實，與被告所犯竊盜犯行部分，有連續犯之
    裁判上一罪之關係，本院自得併予審理，附此敘明。又被告先後多次竊盜、侮辱
    執行職務之公務員犯行，時間緊接，方法相同，顯係基於概括犯意為之，為連續
    犯，應依刑法第五十六條之規定加重其刑。被告所犯上開三罪間，犯意各別，行
    為態樣不同，應予分論併罰。爰審酌被告於假釋期間，仍不知惕勵，再犯本件之
    罪，被害人戊○○所受暴行之程度非重，被告所得財物之價值，及其犯後尚能坦
    承犯行等一切情狀，量處如主文所示之刑，並定其應執行之刑，以資懲儆。
三、又公訴人原雖就被告竊盜犯行部分求刑一年八月、準強盜犯行部分求刑八年、侮
    辱公務員部分求刑七年，惟：本院審酌被告尚有如犯罪事實欄一所示之編號（二
    ）、（三）、（四）之竊盜犯行，未於起訴書所論及；另被害人戊○○於警訊中
    陳稱：被告見伊已有年紀，雖有強行拉扯取回金手鍊，但並未激烈施暴等語，足
    見被告仍有良知；另被告犯後尚能坦承犯行等一切情節，本院認量處如主文所示
    之刑為適當。
據上論斷，應依刑事訴訟法第二百九十九條第一項前段，刑法第五十六條、第三百二
十條第一項、第三百二十八條第一項、第三百二十九條、第一百四十條第一項、第五
十一條第五款，罰金罰鍰提高標準條例第一條前段，判決如主文。
本案經檢察官葉麗琦到庭執行職務。
中      華      民      國      九十      年     十一    月    十五     日
                                臺 灣 澎 湖 地 方 法 院 刑 事 庭
                                      法    官  李     宛     玲
右正本證明與原本無異。
如不服本判決，應於判決送達後十日內，向本院提出上訴狀（須附繕本）。
中      華      民      國       九十      年      十一    月    十六   日
                                      書 記 官  劉     竹     苞
附錄本案論罪科刑條文：
刑法第三百二十九條：
竊盜或搶奪，因防護贓物、脫免逮捕或湮滅罪證而當場施以強暴、脅迫者、以強盜論
。
刑法第三百二十八條：
意圖為自己或第三人不法之所有，以強暴、脅迫、藥劑、催眠術或他法，至使不能抗
拒，而取他人之物或使其交付者，為強盜罪，處三年以上十年以下有期徒刑。
刑法第三百二十條第一項：
意圖為自己或第三人不法之所有，有竊取他人之動產者，為竊盜罪，處五年以下有期
徒刑、拘役或五百元以下罰金。
刑法第一百四十條第一項：
於公務員依法執行職務時，當場侮辱，或對於其依法執行之職務公然侮辱者，處六月
以下有期徒刑、拘役或一百元以下罰金。


司法院資訊處製作；財團法人民間司法改革基金會備份。
